【裁判字號】    97,上訴,1690
【裁判日期】    971113
【裁判案由】    偽造文書等
【裁判全文】
臺灣高等法院高雄分院刑事判決        97年度上訴字第1690號
上  訴  人
即  被  告  甲○○
上列上訴人因偽造文書等案件，不服臺灣高雄地方法院97年度審
訴字第3368號中華民國97年9 月19日第一審判決（起訴案號：臺
灣高雄地方法院檢察署97年度偵字第16226 號），提起上訴，本
院判決如下：
    主  文
上訴駁回。
    事實及理由
一、本案經本院審理結果，認第一審判決認事用法及量刑均無不
    當，應予維持，並引用第一審判決書記載之事實、證據及理
    由（如附件）。
二、被告上訴意旨指摘原判決量刑太重，請求減輕量刑云云。惟
    本件被告所犯刑法第216 條、第210 條之行使偽造私文書罪
    ，係5 年以下有期徒刑之罪，原審已審酌被告為謀小利，冒
    用其妹乙○○名義申辦行動電話SIM 卡使用，觀念顯有偏差
    ，且事後復未償付相關損失，更不宜輕恕。惟念被告尚知坦
    承犯行，犯罪後態度尚可，及被告之智識程度等一切情狀，
    從輕量處有期徒刑4 月，並無裁量失之過重情形。被告上訴
    並無理由，應予駁回。末查，被告因另犯行使偽造私文書罪
    ，經臺灣高雄地方法院於97年5 月30日，以97年度審訴字第
    876 號判決科處有期徒刑3 月在案，有臺灣高等法院被告前
    案紀錄表、臺灣高雄地方法院97年度審訴字第876 號刑事判
    決各1 份附卷可稽，其前既已因故意犯罪，受有期徒刑以上
    刑之宣告，本院自不得為緩刑之諭知，併予敘明。
三、據上論斷，應依刑事訴訟法第368 條、第373 條，判決如主
    文。
本案經檢察官劉玲興到庭執行職務。
中    華    民    國    97    年    11    月    13    日
                刑事第一庭  審判長法  官  郭雅美
                                  法  官  張意聰
                                  法  官  莊崑山
以上正本證明與原本無異。
如不服本判決應於收受本判決後10日內向本院提出上訴書狀，其
未敘述上訴理由者，並得於提起上訴後10日內向本院補提理由書
狀（均須按他造當事人之人數附繕本）「切勿逕送上級法院」。
中    華    民    國    97    年    11    月    13    日
                                  書記官  葉淑華
附錄本件判決論罪科刑法條：
刑法第216條
行使第210 條至第215 條之文書者，依偽造、變造文書或登載不
實事項或使登載不實事項之規定處斷。
刑法第210條
偽造、變造私文書，足以生損害於公眾或他人者，處5 年以下有
期徒刑。
附件：
臺灣高雄地方法院刑事判決            97年度審訴字第3368號
公  訴  人  臺灣高雄地方法院檢察署檢察官
被      告  甲○○  男  30歲（民國○○年○月○○日生）
                    身分證統一編號：Ｚ000000000號
                    住高雄市○○區○○路248巷34弄8號6樓
                    居高雄市○○區○○路510之7號8樓
上列被告因偽造文書等案件，經檢察官提起公訴（97年度偵字第
16226 號），被告於本院準備程序為有罪之陳述，經合議庭裁定
由受命法官依簡式審判程序獨任審理，判決如下：
    主  文
甲○○共同犯行使偽造私文書罪，處有期徒刑肆月，如易科罰金
，以新臺幣壹仟元折算壹日。
    事  實  及  理  由
一、犯罪事實要旨：
    甲○○持其先前獨自竊取之胞妹乙○○所有國民身分證、健
    保卡及印章各1 枚（所涉親屬間竊盜罪嫌未經告訴，經檢察
    官為不起訴處分），於民國96年12月5 日15時許，在高雄市
    左營區○○路200 號「中華電信股份有限公司至聖服務中心
    」（下稱中華電信）門口，與薛良傳、潘作雄會面商定擅用
    乙○○名義申辦2 支行動電話門號供薛良傳撥打，而甲○○
    、潘作雄可從中獲得新臺幣（下同）2,000 元及數額不詳之
    報酬後，3 人遂共同基於偽造私文書進而行使、意圖為自己
    不法所有之犯意聯絡，旋推由潘作雄陪同持有乙○○國民身
    分證、健保卡及印章之甲○○，一起入內申辦相關手續，旋
    接續在中華電信行動電話業務申請書2 紙各自之「委託人簽
    章欄」、「新客戶簽章欄」內，盜蓋前開乙○○印章各1 次
    （共盜蓋4 次，起訴書漏載此，應予補充），佯以乙○○有
    意申辦行動電話門號使用且委由潘作雄代理申請之意，而偽
    造內含前開意旨之行動電話業務申請書2 紙，進而連同前開
    乙○○國民身分證、健保卡，執向中華電信承辦員行使之，
    致承辦員誤信乙○○本人確有意委託潘作雄代辦2 支行動電
    話門號且承諾依約使用，陷於錯誤應允該等申請，核發行動
    電話門號0000000000、0000000000號之SIM 卡各1 枚予潘作
    雄、甲○○收執，足生損害於乙○○及中華電信對於行動電
    話門號管理之正確性。潘作雄、甲○○繼而將行動電話門號
    0000000000、0000000000號之SIM 卡各1 枚轉交予薛良傳，
    嗣乙○○接獲繳費通知單後驚覺有異，乃報警循線查悉全情
    。
二、訊據被告甲○○對於前開犯行均坦承不諱，核與證人乙○○
    之警、偵訊中陳述，及證人即中華電信專員陳俊榮之警詢中
    陳述，均相吻合，並有卷附中華電信行動電話業務申請書2
    紙可稽。又被告與薛良傳、潘作雄共同冒用乙○○名義偽造
    行動電話業務申請書2 紙進而行使，俾領得行動電話門號SI
    M 卡使用，自足生損害於乙○○及中華電信對於行動電話門
    號管理之正確性。綜上，堪認被告首開自白核與事實相符，
    可資採為認定犯罪事實之依據，本案事證明確，被告犯行堪
    以認定。
三、雖依電信公司一般定型化契約之約定，行動電話門號SIM 卡
    之所有權仍屬於電信公司本身，卻得因私下之出售、轉讓行
    為而造成事實上所有權之移轉，再者，行動電話SIM 卡可供
    通訊使用，顯具有相當之財產價值，自屬刑法中詐欺取財罪
    之犯罪客體，從而核被告所為，乃係犯刑法第339 條第1 項
    之詐欺取財罪及同法第216 、210 條之行使偽造私文書罪。
    被告、薛良傳、潘作雄（下合稱被告等人）就前開犯行存有
    犯意聯絡、行為分擔，均應論以共同正犯。被告等人以一持
    偽造行動電話業務申請書，向中華電信承辦員行使，而詐得
    行動電話SIM 卡，所為行使偽造私文書罪及詐欺取財罪間，
    具有想像競合犯之裁判上一罪關係，應從一重依行使偽造私
    文書罪論處。被告等人盜用乙○○印章之行為，俱為偽造私
    文書之部分行為；而偽造私文書之低度行為，為行使之高度
    行為所吸收，均不另論罪。被告等人在行動電話業務申請書
    2 紙各自之「委託人簽章欄」、「新客戶簽章欄」內，盜蓋
    前開乙○○印章各1 次，亦即合計共盜蓋4 次之舉止，係基
    於單一犯意，以單一行為之數個舉動，接續進行同一犯行，
    而侵害同一法益，為接續犯，屬實質上一罪。
四、本院審酌被告為謀小利，夥同薛良傳、潘作雄等人共同冒用
    乙○○名義申辦行動電話SIM 卡使用，觀念顯有偏差，且事
    後復未償付相關損失，更不宜輕恕。惟念被告尚知坦承犯行
    ，犯罪後態度尚可，及被告之智識程度等一切情狀，爰量處
    如主文所示之刑，並酌量被告家庭經濟狀況貧寒一節，諭知
    以1,000 元折算1 日之易科罰金折算標準。
五、前開行動電話業務申請書均非屬被告所有；另該等申請書上
    之乙○○印文，俱為盜用乙○○（真正）印章所生，係屬真
    正之印文，並非偽造之印文，自不得予以宣告沒收。
六、就被告將前開行動電話門號0000000000、0000000000號之SI
    M 卡交予薛良傳撥打使用，累積話費8,608 元，所為涉及幫
    助詐欺得利等罪嫌部分，因未據起訴（起訴書犯罪事實欄未
    記載此部分），本院依法未得逕以審理，宜由檢察官就此另
    為適法之處理。
據上論結，應依刑事訴訟法第273 條之1 第1 項、第299 條第1
項前段、第310 條之2 、第454 條第1 項，刑法第28條、第216
條、第210 條、第339 條第1 項、第55條、第41條第1 項前段，
刑法施行法第1 條之1 ，判決如主文。
本案經檢察官王朝弘到庭執行職務。
中    華    民    國    97    年    9     月    19    日
                  刑事第七庭  法  官  莊珮吟
以上正本證明與原本無異。
如不服本判決應於收受本判決後10日內向本院提出上訴書狀，並
應敘述具體理由，如未敘述上訴理由者，應於上訴期間屆滿後20
日內補提理由書狀於本院（均須按他造當事人之人數附繕本）「
切勿逕送上級法院」。
中    華    民    國    97    年    9     月    19    日
                              書記官  黃勤涵
◎附錄本案所犯法條：
《刑法第216 條》
行使第210 條至第215 條之文書者，依偽造、變造文書或登載不
實事項或使登載不實事項之規定處斷。
《刑法第210 條》
偽造、變造私文書，足以生損害於公眾或他人者，處5 年以下有
期徒刑。
《刑法第339 條第1 項》
意圖為自己或第三人不法之所有，以詐術使人將本人或第三人之
物交付者，處5 年以下有期徒刑、拘役或科或併科1000元以下罰
金。


司法院資訊處製作；財團法人民間司法改革基金會備份。
